【裁判字號】    98,審訴,2128
【裁判日期】    980630
【裁判案由】    毒品危害防制條例
【裁判全文】
臺灣高雄地方法院刑事判決            98年度審訴字第2128號
公  訴  人  臺灣高雄地方法院檢察署檢察官
被      告  甲○○
指定辯護人  本院公設辯護人馬碩遠
上列被告因毒品危害防制條例案件，經檢察官提起公訴（98年度
毒偵字第1379號），本院合議庭裁定由受命法官獨任依協商程序
審理，判決如下：
    主  文
甲○○施用第一級毒品，累犯，處有期徒刑捌月。扣案之第一級
毒品海洛因壹包（驗後淨重零點壹參柒公克），沒收銷燬之。
    事實及理由
一、本件犯罪事實及證據，除犯罪事實中關於被告甲○○之前科
    紀錄更正為「甲○○前因施用毒品案件，經本院裁定送觀察
    、勒戒後，於民國87年9 月9 日因認無繼續施用毒品傾向而
    執行完畢釋放，嗣其於前開觀察、勒戒執行完畢釋放後5 年
    內，再犯施用毒品案件，經本院以91年度訴字第1717號判決
    ，判處有期徒刑10月、6 月，應執行有期徒刑1 年2 月確定
    ，又其前因肅清煙毒條例等案件，經臺灣高等法院高雄分院
    以82年度上訴字第2553號判決，判處有期徒刑3 年3 月、4
    月，應執行有期徒刑3 年5 月確定，及經臺灣臺南地方法院
    以83年度訴字第296 號判決，判處有期徒刑3 年、7 月，應
    執行有期徒刑3 年5 月確定，入監執行後，於85年9 月24日
    因假釋出監，於假釋期間，再因肅清煙毒條例案件，經本院
    以86年度訴字第2159號判決，判處有期徒刑3 年6 月確定，
    其前開假釋亦遭撤銷，再度入監服刑，於90年9 月6 日復獲
    假釋出監，於假釋期間，因前開本院91年度訴字第1717號案
    件，又遭撤銷假釋，殘刑與本院91年度訴字第1717號乙案接
    續執行，於95年11月24日因假釋出監，而於96年2 月15日假
    釋期滿執行完畢」；「在不詳處所」更正為「在其高雄縣鳳
    山市○○路139 巷46號6 樓之住處」；證據部分補充「被告
    於本院審理中之自白」及「高雄市立凱旋醫院濫用藥物成品
    檢驗鑑定書」外，餘均引用檢察官起訴書所載，如附件。
二、本件被告業已認罪，並經辯護人協助下與檢察官於審判外達
    成協商之合意，渠等合意內容為：被告願受科刑範圍如主文
    所載。經核被告所為，係犯毒品危害防制條例第10條第1 項
    之施用第一級毒品罪，而被告有上述之前科紀錄乙情，有臺
    灣高等法院被告前案紀錄表在卷可稽，其受有期徒刑執行完
    畢，5 年內故意再犯本件最重本刑為有期徒刑以上之罪，為
    累犯，應依刑法第47條第1 項規定加重其刑。此外，上開協
    商合意內容，並無刑事訴訟法第455 條之4 第1 項所列不得
    認罪協商之情形，本件既經檢察官聲請改依協商程序而為判
    決，本院爰不經言詞辯論，於協商合意範圍內為協商判決。
三、應適用之法條：刑事訴訟法第455 條之4 第2 項、第455 條
    之8 、第454 條第2 項，毒品危害防制條例第10條第1 項、
    第18條第1 項前段，刑法第11條、第47條第1 項。
四、本判決除有刑事訴訟法第455 條之4 第1 項第1 款、第2 款
    、第4 款、第6 款、第7 款所定情形之一，或違反同條第2
    項規定者外，不得上訴。
本案經檢察官陳麗琇到庭執行職務。
中    華    民    國    98    年    6     月    30    日
                  刑事第十庭    法  官  陳君杰
以上正本證明與原本無異。
如不服本判決應於收受判決後10日內向本院提出上訴書狀，並應
敘述具體理由。其未敘述上訴理由者，應於上訴期間屆滿後20日
內向本院補提理由書(均須按他造當事人之人數附繕本)「切勿逕
送上級法院」。
中    華    民    國    98    年    6     月    30    日
                                書記官  李承悌
附錄本判決論罪科刑法條全文：
毒品危害防制條例第10條第1項
施用第一級毒品者，處6 月以上5 年以下有期徒刑。
附件：
臺灣高雄地方法院檢察署檢察官起訴書
                                    98年度毒偵字第1379號
    被      告  甲○○  男  38歲（民國○○年○月○○日生）
                        住高雄縣鳳山市○○路139巷46號6樓
                        國民身分證統一編號：Ｚ000000000號
上列被告因違反毒品危害防制條例案件，業經偵查終結，認應提
起公訴，茲將犯罪事實及證據並所犯法條分敘如下：
       犯罪事實
一、甲○○前因違反麻醉藥品管理條例案件，經本署起訴後，經
    高雄地方法院改適用毒品危害防制條例，並裁定送觀察、勒
    戒後，於87年9月30日以87年度訴字第269號判決免刑確定；
    復於91年2月至5月間（即初犯觀察、勒戒執行完畢後5年內
    ）再犯施用第一級、第二級毒品案件，經本署執行強制戒治
    於民國93年6月8日期滿，同案另經本署檢察官以91年度毒偵
    緝字第212號起訴，經貴院以91年訴字第1717號判處有期徒
    刑1年2月確定，甫於95年11月24日縮短刑期假釋出監，縮刑
    期滿日為96年2月15日。詎其仍未戒除毒癮，明知海洛因業
    經公告為毒品危害防制條例第2條第2項第1款所列管之第一
    級毒品，不得非法持有、施用，復基於施用第一級毒品之犯
    意，於98年2月20日15時20分許回溯96小時內某時，在不詳
    處所施用第一級毒品海洛因1次。嗣於98年2月20日14時40分
    許，在高雄市小港區○○○路29號前，因形跡可疑，為警攔
    查，當場扣得第一級毒品海洛因1包（驗後淨重0.137公克）
    ，並採其尿液送檢呈可待因及嗎啡陽性反應，因而查悉上情
    。
二、案經高雄市政府警察局小港分局報告偵辦。
           證據並所犯法條
 一、證據清單及待證事實
┌──┬───────────┬───────────┐
│編號│  證據名稱            │   待證事實           │
├──┼───────────┼───────────┤
│  一│被告甲○○於警詢及偵查│被告坦承持有第一級毒品│
│    │中之供述。            │海洛因之事實。        │
├──┼───────────┼───────────┤
│  二│高雄市立凱旋醫院濫用藥│被告於上揭時、地為警查│
│    │物尿液檢驗報告1紙及尿 │獲後所採集之尿液經檢驗│
│    │液採集編號對照表1份。 │結果呈可待因及嗎啡陽性│
│    │                      │反應之事實。          │
├──┼───────────┼───────────┤
│  三│扣案海洛因1小包（驗後 │被告持有第一級毒品海洛│
│    │淨重0.137公克）。     │因之事實。            │
└──┴───────────┴───────────┘
二、又按施用第一、二級毒品為犯罪行為，毒品危害防制條例第
    10條定有處罰明文。故施用第一、二級毒品者，依前揭規定
    本應科以刑罰。惟基於刑事政策，對合於一定條件之施用者
    ，則依同條例第20條、第23條之規定，施以觀察、勒戒及強
    制戒治之保安處分。又毒品危害防制條例於92年7月9日修正
    公布，自93年1月9日施行，其中第20條、第23條將施用毒品
    之刑事處遇程序，區分為「初犯」及「五年內再犯」、「五
    年後再犯」。依其立法理由之說明：「初犯」，經觀察、勒
    戒或強制戒治後，應為不起訴處分或不付審理之裁定；經觀
    察、勒戒或強制戒治執行完畢釋放後，「五年內再犯」者，
    因其再犯率甚高，原實施之觀察、勒戒及強制戒治既已無法
    收其實效，爰依法追訴或裁定交付審理。至於經觀察、勒戒
    或強制戒治執行完畢釋放後，「五年後再犯」者，前所實施
    之觀察、勒戒或強制戒治已足以遮斷其施用毒品之毒癮，為
    期自新及協助其斷除毒癮，仍適用「初犯」規定，先經觀察
    、勒戒或強制戒治之程序。從而依修正後之規定，僅限於「
    初犯」及「五年後再犯」二種情形，始應先經觀察、勒戒或
    強制戒治程序。倘被告於五年內已再犯，經依法追訴處罰，
    縱其第三次（或第三次以上）再度施用毒品之時間，在初犯
    經觀察、勒戒或強制戒治執行完畢釋放五年以後，已不合於
    「五年後再犯」之規定，且因已於「五年內再犯」，顯見其
    再犯率甚高，原實施觀察、勒戒或強制戒治，已無法收其實
    效，即應依該條例第10條處罰。此有最高法院95年度第7次
    刑事庭會議及97年第5次刑事庭會議決議及96年度台非字第
    119號判決要旨可參照。
三、核被告甲○○所為，係犯毒品危害防制條例第10條第1項之
    施用第一級毒品罪嫌。其持有第一級毒品海洛因之低度行為
    ，應為施用第一級毒品海洛因之高度行為所吸收，不另論罪
    。被告於有期徒刑執行完畢後，5年內故意再犯本件有期徒
    刑以上刑期之罪，有刑案資料查註紀錄表在卷可稽，為累犯
    ，請依刑法第47條第1項之規定加重其刑。至扣案之海洛因1
    包（驗後淨重為0.137公克），請依毒品危害防制條例第18
    條第1項規定宣告沒收銷燬之。
四、依毒品危害防制條例第23條第2項、刑事訴訟法第251條第1
    項提起公訴。
    此  致
臺灣高雄地方法院
中    華    民    國    98    年    4     月    30    日
                              檢  察  官  乙○○
上正本證明與原本無異
中    華    民    國    98    年    5     月    12    日
                              書  記  官  劉瑞貞
所犯法條
毒品危害防制條例第10條
施用第一級毒品者，處六月以上五年以下有期徒刑。
施用第二級毒品者，處三年以下有期徒刑。


司法院資訊處製作；財團法人民間司法改革基金會備份。
